【裁判字號】    88,訴緝,11
【裁判日期】    890323
【裁判案由】    煙毒等
【裁判全文】
臺灣嘉義地方法院刑事判決                          八十八年度訴緝字第一一號
    公  訴  人  臺灣嘉義地方法院檢察署檢察官
    被      告  甲○○
右列被告因煙毒等案件，經檢察官提起公訴（八十七年度偵字第一九五九、二三五九
號），暨移請併辦（八十七年度偵字第二六二八號、八十七年度偵字第三０九０號、
八十七年度偵字第二四七九號）本院判決如左：
    主  文
甲○○連續施用第二級毒品，累犯，免刑。扣案之安非他命顆粒壹袋（淨重０．０六
四八克、取樣０．０一０二克、餘０．０五四六克），玻璃球壹個（內殘留有安非他
命成份）、塑膠勺子貳個（內殘留有安非他命成份）均沒收銷燬；酒精燈壹個、自製
水煙斗壹組均沒收。又連續施用第一級毒品，累犯，免刑。扣案之注射針筒參支均沒
收銷燬之，扣案之小密封袋貳個、美娜水空罐壹個、葡萄糖壹支、擦拭用綿花壹包均
沒收。
    事  實
一、甲○○前因八十三年間煙毒案件，經本院判處有期徒刑三年三月確定，復因八十
    四年間麻醉藥品管理條例案件，經本院判處有期徒刑九月確定，經定應執行有期
    徒刑三年十月確定，於八十五年十月二十四日假釋出監，假釋期間至八十七年十
    一月二日期滿而執行完畢。猶不知悔改，基於概括之犯意，自八十七年二月底起
    至同年四月二十三日止，連續在嘉義縣鄉竹崎鄉紫雲村橄欖腳二十一號住處，及
    嘉義縣竹崎鄉灣橋村灣橋二一一之五號黃坤河住處，連續施用第二級毒品安非他
    命多次。甲○○又基於概括之犯意，自八十七年一月底起至同年四月五日止，連
    續在上開住處及黃坤河住處，施用第一級毒品海洛因多次。嗣經警查獲，並扣得
    安非他命壹包（八十七度保管字第八四四號），玻璃球壹個（內殘留有安非他命
    成份）、塑膠勺子貳個（內殘留有安非他命成份）、酒精燈壹個、自製水煙斗壹
    組、注射針筒參支、小密封袋貳個、美娜水空罐壹個、葡萄糖壹支、擦拭用綿花
    壹包（八十七年度保管字第六二九號、八四四號）。甲○○經警查獲後，經本院
    於八十七年六月十日裁定送觀察、勒戒，因認有繼續施用毒品傾向，於八十七年
    七月八日復經本院裁定令入戒治處所施以強制戒治一年，於八十七年十一月十日
    裁定停止戒治，所餘戒治期間付保護管束，復因保護管束期間，違反保護管束應
    遵守事項情節重大，經本院於八十八年一月十三日撤銷停止戒治，令入戒治處所
    施以強制戒治，於八十八年三月三日開始執行，於八十八年八月三十日又經本院
    裁定停止戒治，所餘戒治期間付保護管束，保護管束並至同年十一月三日期滿。
二、案經嘉義縣警察局、嘉義市警察局報請臺灣嘉義地方法院檢察署偵查起訴，暨臺
    灣嘉義地方法院檢察署併案審理。
    理  由
一、右揭事實，業據被告甲○○供承不諱，並有安非他命壹包、玻璃球壹個、塑膠勺
    子貳個、酒精燈壹個、自製水煙斗壹組、注射針筒參支、小密封袋貳個、美娜水
    空罐壹個、葡萄糖壹支、擦拭用綿花壹包扣案可資佐証；再被告經警查獲後，所
    採集之尿液經送請鑑定，分別經檢出嗎啡、甲基安非他命之成份，又有嘉義市衛
    生局、南投縣衛生局尿液檢驗單附卷可稽；再上開之扣押物經分別送請憲兵司令
    部刑事支援中心鑑定結果，扣案之顆粒一袋經檢驗出安非他命成份，淨重０．０
    六四八克、取樣０．０一０二克、餘０．０五四六克，另玻璃球壹個、塑膠勺子
    貳個均檢出內殘留有安非他命成份，分別有該中心（八七）綱得字第０六八四八
    號、０七０四二號鑑驗通知書附卷足憑。末查被告甲○○經警查獲後，經本院於
    八十七年六月十日裁定送觀察、勒戒，因認有繼續施用毒品傾向，於八十七年七
    月八日復經本院裁定令入戒治處所施以強制戒治一年，於八十七年十一月十日裁
    定停止停止戒治，所餘戒治期間付保護管束，復因保護管束期間，違反保護管束
    應遵守事項情節重大，經本院於八十八年一月十三日撤銷停止戒治，令入戒治處
    所施以強制戒治，於八十八年三月三日開始執行，於八十八年八月三十日又經本
    院裁定停止戒治，所餘戒治期間付保護管束，保護管束並至同年十一月三日期滿
    。復有各該裁定及執行指揮書在卷可証，本件事証明確，被告連續施用第一、二
    級毒品之犯行堪以認定。
二、按被告行為後，毒品危害防制條例已於八十七年五月二十日公布，自同年二十二
    日施行，以之與行為時之舊法即肅清煙毒條例、麻醉藥品管理條例相比較結果，
    以裁判時之新法即毒品危害防制條例之規定有利於被告，自應適用新法。再依毒
    品危害防制條第二條第二項第一款之規定，海洛因屬第一級毒品，而同條第二項
    第二款之規定，安非他命屬第二級毒品，被告連續施用第一、二級毒品安非他命
    ，核係犯毒品危害防制條例第十條第一項、第二項之施用第一級、第二級毒品罪
    。被告先後多次施用第一級毒品海洛因、第二級毒品安非他命之犯行，均時間緊
    接，犯罪構成要件分別相同，顯係分別基於概括之犯意而為之，應分別依連續犯
    之規定論以一罪。其施用海洛因、安非他命前後持有海洛因、安非他命之低度行
    為，應分別為施用海洛因、安非他命之高度行為所吸收，均不另論罪。再被告前
    因八十三年間煙毒案件，經本院判處有期徒刑三年三月確定，復因八十四年間麻
    醉藥品管理條例案件，經本院判處有期徒刑九月確定，經定應執行有期徒刑三年
    十月確定，於八十五年十月二十四日假釋出監，假釋期間至八十七年十一月二日
    期滿而執行完畢，復有臺灣嘉義地方法院檢察署刑案資料查註表、被告全國前案
    紀錄表分別附於偵查及本院卷足憑，其五年內再犯有期徒刑以上之本罪，為累犯
    。移請併辦即被告自八十七年三月十八日起至同年四月二十三日止連續施用第二
    級毒品，及自八十七年一月底起至同年三月初，同年三月十八日起至同年四月五
    日止連續施用第一級毒品部分雖未據起訴，但與起訴部分既分別有連續犯之裁判
    上一罪關係，本院自得併予審理。此外，被告所犯上開二罪，犯意各別，構成要
    件不同，應分論併罰。又依毒品危害防制條例第二十條第二項強制戒治期滿或交
    付保護管束期滿，法院應為免刑判決，同條例第二十三條第一項、毒品危害防制
    條例施行細則第二十六條第一項第二款分別定有明文。查被告經本院於八十七年
    六月十日裁定送觀察、勒戒，因認有繼續施用毒品傾向，於八十七年七月八日復
    經本院裁定令入戒治處所施以強制戒治一年，於八十七年十一月十日裁定停止停
    止戒治，所餘戒治期間付保護管束，復因保護管束期間，違反保護管束應遵守事
    項情節重大，經本院於八十八年一月十三日撤銷停止戒治，令入戒治處所施以強
    制戒治，於八十八年三月三日開始執行，於八十八年八月三十日又經本院裁定停
    止戒治，所餘戒治期間付保護管束，保護管束並至同年十一月三日期滿，分別有
    該裁定及執行指揮書在卷可証，爰依上開規定為免刑之判決。
三、扣案之安非他命顆粒一包（八十七度保管字第八四四號０五四六克）屬第二級毒
    品，而玻璃球壹個（內殘留有安非他命成份）、塑膠勺子貳個（內殘留有安非他
    命成份）均無法與第二級毒品安非他命分離，另扣案之注射針筒三支（含八十七
    年度保字第八四四號之一支，及八十七年度保字第六二九號之二支）為專供施用
    毒品之器具，爰均依毒品危害防制條第十八條第一項前段規定，不問屬於犯人與
    否，均沒收銷燬之；至扣案之酒精燈壹個、自製水煙斗壹組為被告所有，供施用
    毒品安非他命所用之物，而扣案之小密封袋貳個、美娜水空罐壹個、葡萄糖壹支
    、擦拭用綿花壹包均屬被告所有，供其施用第一級毒品海洛因所用之物，均依法
    宣告沒收。至於不明藥物（八十七年保管字第八四四號）六支無証據証明係供被
    告犯本罪所用之物，爰不另為沒收之宣告。
據上論斷，應依刑事訴訟法第二百九十九條第一項前段、毒品危害防制條例第十條第
一項、第二項、第十八條第一項前段、第二十三條第一項、毒品危害防制條例施行細
則第二十六條第一項第二款、刑法第十一條前段、第二條第一項但書、第五十六條、
第四十七條、第三十八條第一項第二款，判決如主文。
本案經檢察官林世芬到庭執行職務
中      華      民      國    八十九    年      三      月    二十三    日
                                      臺灣嘉義地方法院刑事第二庭
                                          法  官  陳  珍  如
右正本證明與原本無異。
如不服本判決，應於判決送達後十日內向本院提出上訴狀( 應附繕本 )。
中      華      民      國    八十九    年      三      月    二十四    日
                                          書記官  洪  秋  華


司法院資訊處製作；財團法人民間司法改革基金會備份。
